【裁判字號】    99,消債更,54
【裁判日期】    990430
【裁判案由】    更生事件
【裁判全文】
臺灣士林地方法院民事裁定            99年度消債更字第54號
債  務  人  丙○○
代  理  人  李基益律師
上列債務人聲請更生事件，本院裁定如下：
    主  文
債務人應於本裁定送達後二十日內，補提如附表所示文件及資料
到院。
    理  由
一、按債務人與金融機構協商成立者，不得聲請更生或清算，但
    因不可歸責於己之事由，致履行顯有重大困難者，不在此限
    。本條例施行前，債務人依金融主管機關協調成立之中華民
    國銀行公會會員辦理消費金融案件無擔保債務協商機制與金
    融機構成立之協商，準用前項之規定，消費者債務清理條例
    第151 條第5 項、第6 項分別定有明文。又債務人聲請更生
    時，所提出之財產及收入狀況說明書，應表明下列事項，並
    提出證明文件：一、財產目錄，並其性質及所在地。二、最
    近五年是否從事營業活動及平均每月營業額。三、收入及必
    要支出之數額、原因及種類。四、依法應受債務人扶養之人
    ，此觀諸消費者債務清理條例第43條第6 項規定自明。次按
    ，債務人聲請更生或清算不合程式或不備其他要件者，法院
    應以裁定駁回之，但其情形可以補正者，法院應定期間先命
    補正，同條例第8 條定有明文。且更生之聲請有拒絕提出關
    係文件或為財產變動狀況之報告者，應駁回之，參諸同條例
    第46條第3 款規定自明。
二、查本件債務人具狀聲請更生，漏未提出如附表所示文件及資
    料到院，爰定期命補正，如逾期未補正，則駁回其聲請。
中    華    民    國    99    年    4     月    30    日
                  民事第三庭  法      官  張國勳
上為正本係照原本作成。
本件不得抗告。
中    華    民    國    99    年    4     月    30    日
                              書  記  官  朱亮彰
附表：
┌──┬───────────────────────┐
│編號│ 文                                         件│
├──┼───────────────────────┤
│ 01 │中華民國銀行公會會員辦理消費金融案件無擔保債務│
│    │協商機制協議書及無擔保債務還款計畫書。        │
├──┼───────────────────────┤
│ 02 │說明債務人於何時毀諾，毀諾前之還款來源，及每月│
│    │協商還款金額，並提出債務人具有因不可歸責於己之│
│    │事由，致履行協商條件顯有重大困難之釋明性證據。│
├──┼───────────────────────┤
│ 03 │提出名下建物登記謄本，及建物所坐落土地之土地登│
│    │記謄本。說明該建物所坐落土地之所有權人？及該建│
│    │物使用土地之權源？                            │
├──┼───────────────────────┤
│ 04 │說明股利所得之來源、原因，於聲請更生前二年內是│
│    │否曾有股票交易行為，並提出自民國97年4 月起迄今│
│    │證券存摺封面、內頁影本，投資股票往來金融機構存│
│    │摺封面及內頁影本（應補登存摺至本裁定送達日），│
│    │證券公司出具之客戶庫存餘額表，及臺灣集中保管結│
│    │算所股份有限公司債務人集保戶異動及餘額資料明細│
│    │表等相關資料。                                │
├──┼───────────────────────┤
│ 05 │債務人應提出以債務人為要保人之商業保險契約書（│
│    │含人壽保單及儲蓄性、投資性保單），說明投保內容│
│    │，並陳報現有保單價值準備金及每月支出保險費用之│
│    │金額。                                        │
├──┼───────────────────────┤
│ 06 │98年度各類所得扣繳暨免扣繳憑單、97年度綜合所得│
│    │稅各類所得資料清單及最新勞保被保險人投保資料表│
│    │。                                            │
├──┼───────────────────────┤
│ 07 │按時間順序，列表說明自97年4 月起迄今，所有工作│
│    │內容、來源（即僱主）、實際收入金額，並提出薪資│
│    │單影本及薪資轉帳存摺內頁影本（二者皆須提出）。│
├──┼───────────────────────┤
│ 08 │債務人應提出計程車駕駛人執業登記證、營業小客車│
│    │行照影本，並據實詳述其駕駛計程車主要營業範圍，│
│    │每月營業日數，每日營業時間及每月營業成本之明細│
│    │、各細項金額。                                │
├──┼───────────────────────┤
│ 09 │提出相關證明文件，說明是否領取低收入戶補助或其│
│    │他社會補助及金額。若未申請，或雖申請惟不符資格│
│    │，應說明未申請或不符資格之原因。              │
├──┼───────────────────────┤
│ 10 │說明所居住房屋坪數，所有居住成員，如何分擔相關│
│    │居住費用，並提出所有居住成員收入證明，98年度全│
│    │年水、電、瓦斯、電話費繳費明細（向繳費單位申請│
│    │），及每月電信費達新臺幣（下同）3,000 元之證明│
│    │單據。                                        │
├──┼───────────────────────┤
│ 11 │賴高伯連96、97年度綜合所得稅各類所得資料清單，│
│    │財產歸屬資料清單，及最新勞保被保險人投保資料表│
│    │。說明其目前有無工作，月收入狀況，於何時退休，│
│    │是否領取退休金、勞保老年給付及金額。若曾領取一│
│    │次請領之退休金或勞保老年給付，並說明資金流向。│
├──┼───────────────────────┤
│ 12 │提出債務人家族系統表，賴高伯連所有扶養義務人（│
│    │即其子女）之收入證明文件（薪水帳戶存摺或薪資單│
│    │影本），及財產歸屬清單。並說明其等收入狀況，如│
│    │何分擔扶養費用，及實際支出之扶養費，若未支出，│
│    │應釋明其未能支出之原因。                      │
├──┼───────────────────────┤
│ 13 │提出適當證明文件，說明賴高伯連每月生活費須1 萬│
│    │元之明細、各細項金額及其必要性，不得以概括項目│
│    │及概括金額代之。若未實際支出，不得列入。      │
├──┼───────────────────────┤
│ 14 │債務人於積欠高額債務無力清償之情形下，每月支出│
│    │2 萬4,500 元（扣除扶養費1 萬元），已超過依內政│
│    │部主計處公布99年度臺北市每人每月最低生活費1 萬│
│    │4,614 元（包含食衣住行育樂醫療雜支等），債務人│
│    │顯未撙節支出，有不當浪費之情，超出部分應予剔除│
│    │，不得列計。又債務人自陳每月收入僅2 萬8,000 元│
│    │，實不足支應每月高達3 萬4,500 元之支出，債務人│
│    │顯係於財產及收入狀況說明書中為不實之記載，有浮│
│    │報支出、隱匿收入之嫌。債務人應重行陳報每月必要│
│    │生活費用，並說明其支出得以超過收入之原因。    │
├──┼───────────────────────┤
│ 15 │提供甲○○、乙○○之身分證統一編號，可聯絡電話│
│    │及手機號碼，並提出借貸契約或其他適當借貸證明文│
│    │件，及實際交付借款予債務人之證明（例如存摺轉帳│
│    │證明），說明與甲○○、乙○○之關係，借貸契約成│
│    │立之時間，債權發生原因，借貸總金額，約定之利息│
│    │及違約金，截至收受本裁定之日止之已償還金額，及│
│    │所餘債權數額。又債務人總借款金額高達189 萬9,60│
│    │2 元，要無可能因生活開銷而為借貸，債務人應據實│
│    │陳報積欠上開高額債務之確實原因，並不得以「卡債│
│    │利息過高，以卡養卡，維持基本生活」等空泛理由代│
│    │之。                                          │
├──┼───────────────────────┤
│ 16 │提出合理公允之更生方案內容（應含還款來源、每期│
│    │清償金額、清償比例、分期清償方法、最終清償期）│
│    │。                                            │
└──┴───────────────────────┘

司法院資訊處製作；財團法人民間司法改革基金會備份。
